【裁判字號】    99,審訴,421
【裁判日期】    990315
【裁判案由】    毒品危害防制條例
【裁判全文】
臺灣高雄地方法院刑事判決             99年度審訴字第421號
公  訴  人  臺灣高雄地方法院檢察署檢察官
被      告  甲○○
上列被告因毒品危害防制條例案件，經檢察官提起公訴（98年度
毒偵字第6821號），被告於準備程序中就被訴事實為有罪之陳述
，經本院告知簡式審判程序之旨，並聽取被告與公訴人之意見後
，本院合議庭裁定由受命法官獨任進行簡式審判程序，判決如下
：
    主  文
甲○○犯如附表所示之罪共罪，均累犯，分別處如附表所示之
刑。應執行有期徒刑壹年捌月。扣案如附表編號(一)所示大麻壹包
、附表編號(二)所示海洛因包、甲基安非他命壹包，均沒收銷燬
之。
    事實及理由
一、犯罪事實：
  (一)甲○○前於民國88年間，因施用毒品案件，經法院裁定送觀
    察、勒戒後，認有繼續施用毒品之傾向，復經法院裁定令入
    戒治所施以強制戒治，嗣經停止強制戒治、撤銷停止強制戒
    治，於89年11月24日執行完畢，並經檢察官為不起訴處分確
    定。復於前開強制戒治執行完畢後5 年內之91年間，再犯施
    用毒品案件，經法院裁定送強制戒治，嗣於93年1 月9 日因
    毒品危害防制條例修正刪除二犯以上強制戒治相關規定而視
    為執行完畢外，另由法院判處有期徒刑7 月確定；復於92年
    間因施用毒品案件，經法院判處有期徒刑8 月確定。上開二
    罪並定應執行有期徒刑1 年2 月確定，於94年2 月18日縮短
    刑期執行完畢。詎其仍不知悔改及戒絕毒癮，而為下列犯行
    ：
  (二)基於持有第二級毒品大麻之犯意，於98年10月16日下午8 時
    許，在臺南市○區○○路三段路旁，因向某真實姓名、年籍
    不詳之綽號「丁仔」之成年男子，以新臺幣6000元之價格，
    購入第一級毒品海洛因3 包（純值淨重未逾10公克），「丁
    仔」因而附贈第二級毒品甲基安非他命1 包及大麻1 包（純
    值淨重均未逾20公克），而予以持有之（其中持有第一級毒
    品海洛因、第二級毒品甲基安非他命部分不另論罪，詳述如
    後）。
  (三)分別基於施用第一級毒品海洛因及第二級毒品甲基安非他命
    之犯意，於98年10月28日下午11時30分許時，在其位於屏東
    縣佳冬鄉○○村○○街46巷19號住處內，將海洛因摻入香煙
    內以燒烤方式，施用第一級毒品海洛因1 次；復於98年10月
    29日上午8 時許，將甲基安非他命置入玻璃球內燒烤之方式
    ，施用第二級毒品甲基安非他命1 次。嗣於98年10月29日下
    午3 時30分許，在高雄市○○區○○路與文川路口為警盤查
    ，當場扣得上開已施用之海洛因3 小包（純質淨重9.69公克
    、驗後淨重共計12.76 公克）、甲基安非他命1 小包（驗前
    淨重1.867 公克，驗後淨重1.862 公克）、未及施用之大麻
    1 小包（驗後淨重0.25公克），並經其同意採集其尿液送驗
    ，檢驗結果確呈嗎啡、可待因、甲基安非他命、安非他命陽
    性反應，進而知悉上情。
二、證據：
    上開犯罪事實，有下列證據可資證明：
  (一)高雄市立凱旋醫院98年11月16日濫用藥物尿液檢驗報告、高
    雄市警察局保安警察大隊迅雷中隊偵辦毒品危害防制條例嫌
    疑人尿液採證代碼對照表各1 份。
  (二)法務部調查局98年11月26日濫用藥物實驗室檢驗鑑定書1 份
    、法務部調查局99年2 月22日鑑定書1 份、高雄醫學大學附
    設中和紀念醫院99年2 月9 日檢驗報告1 份、扣案之海洛因
    3 包、甲基安非他命1 包、大麻1 包（重量均如附表所示）
    。
  (三)被告之自白。
三、論罪：
  (一)被告前經送觀察、勒戒、強制戒治執行完畢後5 年內，再因
    施用毒品經判刑確定，其再犯本件施用毒品行為，自與毒品
    危害防制條例第20條第3 項「五年後再犯」之情形有別，是
    檢察官逕行起訴，即無不合，先予敘明。
  (二)核被告上開所為，分別係犯毒品危害防制條例第10條第1 項
    、第2 項之施用第一級、第二級毒品罪及同條例第11條第2
    項持有第二級毒品罪。檢察官雖未於起訴書所犯法條欄引用
    毒品危害防制條例第11條第2 項之條文，惟已於起訴書犯罪
    事實欄載明被告持有第二級毒品經查獲之事實，並於準備程
    序、審判程序中補充被告另涉犯持有第二級毒品罪嫌，有本
    院準備程序筆錄、審理筆錄等在卷足憑，該部分既在起訴範
    圍內，本院自應予以審理，附此敘明。被告上開施用第一級
    毒品海洛因、第二級毒品甲基安非他命前所持有之第一、二
    級毒品部分，其持有之低度行為應為施用之高度行為所吸收
    ，均不另論罪。又被告雖一次同時持有上開海洛因、甲基安
    非他命、大麻等毒品，惟就海洛因、甲基安非他命部分之持
    有行為，業為該等毒品之施用行為所吸收，已不另論罪，如
    前所述，是就被告持有毒品罪名部分，僅就持有大麻部分成
    立持有第二級毒品罪。被告所犯上開3 罪，犯意各別，行為
    互殊，觸犯構成要件不同，應予分論併罰。又被告前有如犯
    罪事實欄所述經判處有期徒刑並執行完畢之情形，此有臺灣
    高等法院被告前案紀錄表在卷可佐，其於徒刑執行完畢5 年
    之內故意再犯本件有期徒刑以上之罪，皆為累犯，應依法加
    重其刑。
四、科刑：
  (一)爰審酌被告施用毒品之行為不僅戕害自身身心健康，亦間接
    影響社會治安，被告前經觀察、勒戒、強制戒治後，仍未能
    戒斷毒癮，復多次再犯施用毒品案件，且有違反槍砲彈藥刀
    械管制條例、妨害公務等前科及執行紀錄，有其本院院內索
    引卡紀錄表報表及前揭臺灣高等法院被告前案紀錄表在卷可
    稽，顯見其對毒品之依賴情形非輕，且平日素行非佳，並考
    量被告犯後坦承犯行等一切情狀，而分別量處如主文所示之
    刑，並定應執行刑。
  (二)扣案之米白色粉末1 包（純度42.89 ％、純質淨重0.39公克
    、驗後淨重0.88公克）、白色粉末1 包（純度1 ％、純質淨
    重0.01公克、驗後淨重0.46公克）、白色粉塊1 包（純度81
    .38 ％、純質淨重9.29公克、驗後淨重11.42 公克），確均
    屬第一級毒品海洛因（純質淨重共計9.69公克、驗後淨重共
    計12.76 公克）無訛；扣案之晶體1 包（驗前淨重1.867 公
    克，驗後淨重1.862 公克），則為第二級毒品甲基安非他命
    ；扣案之煙草1 包（驗後淨重0.25公克），係第二級毒品大
    麻。此有上開法務部調查局濫用藥實驗室鑑定書、法務部調
    查局鑑定書、高雄醫學大學附設中和紀念醫院檢驗報告各1
    份在卷可稽；而裝盛該第一級毒品海洛因、第二級毒品甲基
    安非他命及大麻之包裝袋，其中亦分別含有無法析離之第一
    級毒品海洛因、第二級毒品甲基安非他命及大麻，是均應依
    毒品危害防制條例第18條第1 項前段規定諭知沒收銷燬之。
    至鑑驗耗用之毒品既已滅失，自毋庸宣告沒收銷燬，附此敘
    明。
據上論斷，應依刑事訴訟法第273 條之1 第1 項、第284 條之1
、第299 條第1 項前段，毒品危害防制條例第10條第1 項、第2
項、第11條第2 項、第18條第1 項前段，刑法第11條、第47條第
1 項、第51條第5 款、第9 款，判決如主文。
本案經檢察官乙○○到庭執行職務。
中    華    民    國    99    年    3     月    15    日
                  刑事第十庭  法  官    呂明燕
以上正本證明與原本無異。
如不服本判決應於收受本判決後10日內向本院提出上訴書狀，並
應敘述具體理由，如未敘述上訴理由者，應於上訴期間屆滿後20
日內補提理由書狀於本院（均須按他造當事人之人數附繕本）「
切勿逕送上級法院」。
中    華    民    國    99    年    3     月    15    日
                              書記官    張琇晴
附表：
┌───────┬─────────────────────────┐
│  編    號    │           宣       告         刑                 │
├───────┼─────────────────────────┤
│     (一)       │持有第二級毒品，累犯，處有期徒刑肆月。扣案第二級毒│
│（即犯罪事實欄│品大麻壹小包（驗後淨重零點貳伍公克，另含包裝袋）沒│
│(二)部分）      │收銷燬之。                                        │
├───────┼─────────────────────────┤
│              │施用第一級毒品，累犯，處有期徒刑壹年。扣案第一級毒│
│     (二)       │品海洛因小包（純質淨重玖點陸玖公克，驗後淨重共計│
│（即犯罪事實欄│拾貳點柒陸公克，均另含包裝袋）沒收銷燬之。        │
│(三)部分）      ├─────────────────────────┤
│              │施用第二級毒品，累犯，處有期徒刑柒月。扣案第二級毒│
│              │品甲基安非他命壹小包（驗前淨重壹點捌陸柒公克，驗後│
│              │淨重壹點捌陸貳公克，另含包裝袋）沒收銷燬之。      │
└───────┴─────────────────────────┘
附錄本判決論罪科刑之法條：
毒品危害防制條例第10條
施用第一級毒品者，處六月以上五年以下有期徒刑。
施用第二級毒品者，處三年以下有期徒刑。
毒品危害防制條例第11條第2項
持有第二級毒品者，處 2 年以下有期徒刑、拘役或新臺幣 3 萬
元以下罰金。

司法院資訊處製作；財團法人民間司法改革基金會備份。
